# 请教陈版－评估入账

提问人：yuanhang0000 时间：2011-03-24 10:50:14
陈老师，
您好！现有一问题，向您请教！A厂在 2002 年买入B厂的资产，B厂属于国有企业，该资产包括B厂厂区内的资产以及林地，买价 1600万元，A厂购入对资产进行了评估，按照评估值分别计入固定资产 1000 万元，无形资产 2000 万元，评估增值额 1400 万元计入了资本公积。我认为A厂购买的资产应按照历史成本原则计价，可按各资产评估值的比重对 1600 万元进行分摊后入账。这样理解对嘛？谢谢您！

回答人：chenyiwei
你的理解应当合理。由于当时尚未执行新准则，所以应把总价款按各项资产的评估值为权数进行分配，资产入账总值仍为 1600 万。
如果是在执行新准则后发生此类业务，应区分是否为企业合并分别处理。如果被购入的资产不构成业务，因而被认定为资产购买而不是企业合并的，也按照上述原则处理。